# Franky Hely Vargas López

Desarrollador Web Administración de Empresas Cali, Colombia (UTC-5) (+57) 3175505934

<u>frankyvargas15@gmail.com</u> https://frankyvargas.vercel.app

Desarrollador web con más 3 años de experiencia, trabajando con tecnologías como WordPress, Javascript, NodeJS, React, React Native, NextJS, .NET, CSS y HTML. Estoy en búsqueda de nuevas oportunidades laborales para continuar mi desarrollo profesional. Con una sólida experiencia previa, deseo aportar mis conocimientos a empresas, ya sean internacionales o nacionales, donde pueda contribuir al desarrollo y mejora de tecnologías y procesos. Estoy motivado por nuevos desafíos que me permitan seguir creciendo y ampliar mis habilidades.

#### **Experiencia**

## El Palacio del Aseo TYF • Enero, 2021 - Septiembre, 2022 (1 año y 8 meses)

- Desarrollo web para tener presencia en linea tales como un blog, una landing page y una tienda en linea.
- · Mantenimiento del sitio web.
- Desarrollo y construcción de nuevas ideas.
- Planificación, control y seguimiento de metas y proyectos establecidos para la consecución de objetivos.
- Gestión de redes sociales, marketing y diseño gráfico con Photoshop, Canva, Illustrator y edición de vídeo.

#### Klazia • Septiembre 2023 - Marzo 2024 (6 meses)

- · Desarrollador web
- · Mantenimiento del sitio web.
- · Desarrollo y construcción de landing page.
- · Registro de nuevos usuarios.
- · Soporte.
- · Desarrollo y creación de nuevos proyectos.

#### Klazia - Creación de curso de desarrollo móvil: Introducción a React Native

- Planear, crear y construcción del temario para el curso.
- Desarrollar material didáctico como infografías e ilustraciones.
- Planeación y desarrollo del proyecto del curso KlaziaBlogs.
- Desarrollo y creación de videos como material para dictar las clases.
- Temas tratados en el curo: Manejo de componentes básicos, Expo, React Hooks, React Contex, React Navigation, estados, componentes, Git, funciones y estilos.
- · Soporte a los estudiantes.

# Maxwell Leadership . Mayo 2023 - Marzo 2024 (9 meses)

- Desarrollador web ayudante.
- Mantenimiento del sitio web.
- · Desarrollo y construcción de landing page.
- · Registro de nuevos usuarios.
- Soporte y restablecimiento de contraseñas.
- · Desarrollo y creación de nuevos proyectos.
- · Traducción del sitio.

### **Proyectos**

#### El Palacio del Aseo - 2021

Blog y Landing Page
Tech Stack: WordPress

#### Portafolio Franky Vargas - 2021

Web Personal

Tech Stack: WordPress

#### Tienda en línea El Palacio del Aseo - 2022

· Web ecommerce

Tech Stack: WordPress, Woocommerce

#### **Industrias Franky - 2023**

· Web programming developer

Tech Stack: Javascript, NextJS, React Native, Git, GitHub, Tailwind, Motion

#### **SBS AUTOS - 2023**

· Web ecommerce

Tech Stack: Javascript, NextJS, React Native, Git, GitHub, Tailwind, Motion

#### **HABILIDADES**

**Software**: Intermedio: WordPress.

Lenguajes de Programación: Intermedio:, Javascript, NodeJS; Básico: PHP, Pyhton, .NET, ASPNet, C#.

Framework Tools: Intermedio: React, NextJS, Tailwind, Bootstrap;

Dase de Datos: Básico: PostgreSQL, MySQL, MongoDB;

Herramientas: Slack, Notion, Github

Idiomas: Nativo: Spanish, Intermedio: English (B1)

#### **EDUCACIÓN**

Carrera tecnológica en análisis y desarrollo de software - SENA Carrera profesional en administración de empresas - Universidad del Valle

Curso de Python - Udemy

Curso de desarrollo web - Udemy

Desarrollo web con WordPress - Platzi

Desarrollo web - Platzi